臺灣新竹地方法院刑事裁定
111年度撤緩字第39號
聲  請  人  臺灣新竹地方檢察署檢察官
受  刑  人  許時維



上列聲請人因受刑人犯竊盜等案件（本院109年度易字第1003號
），聲請撤銷緩刑之宣告（111年度執聲字第157號），本院裁定
如下：
    主    文
許時維之緩刑宣告撤銷。
    理    由
一、聲請意旨略以：受刑人許時維因犯竊盜等案件，經本院於民
    國110年4月26日以109年度易字第1003號（偵查案號：109年
    度偵字第12903號）判決判處有期徒刑5月，同時宣告緩刑5
    年，緩刑期間付保護管束，並應於該判決確定之日起2年內
    向檢察官指定之政府機關、政府機構、行政法人、社區或其
    他符合公益目的之機關或團體提供40小時之義務勞務，並於
    110年5月26日確定。惟受刑人經臺灣新竹地方檢察署檢察官
    傳喚到案執行後，經屢次傳喚，均無正當事由不報到，且經
    告誡及派觀護人查訪，仍未見改善，有臺灣新竹地方檢察署
    告誡函、執行保護管束約談報告表及觀護輔導紀要等在卷可
    稽。受刑人於緩刑附保護管束期間內，明知應履行緩刑所附
    之負擔即本案判決確定後5年內依規定至該署觀護人報到，
    卻可歸責於其未遵守服從檢察官指揮觀護人執行保護管束，
    其忽視刑罰強制性之心態、怠於履行之故意甚明，顯然未知
    悔悟，足認原宣告之緩刑難收其預期效果，而有執行刑罰之
    必要，已合於刑法第75條之1及保安處分執行法第68條第1項
    、第69條第1項、第74條之2、第74條之3所定撤銷緩刑宣告
    之原因，爰依刑事訴訟法第476 條之規定聲請撤銷緩刑等語
    。
二、按受緩刑之宣告而有違反第74條第2項第1款至第8 款所定負
    擔情節重大者，足認原宣告之緩刑難收其預期效果，而有執
    行刑罰之必要者，得撤銷其宣告，刑法第75條之1第1項第 4
    款定有明文。又受保護管束人在保護管束期間內，應遵守左
    列事項：一、保持善良品行，不得與素行不良之人往還。二
    、服從檢察官及執行保護管束者之命令。三、不得對被害人
    、告訴人或告發人尋釁。四、對於身體健康、生活情況及工
    作環境等，每月至少向執行保護管束者報告一次。五、非經
    執行保護管束者許可，不得離開受保護管束地；離開在十日
    以上時，應經檢察官核准。受保護管束人違反前條各款情形
    之一，情節重大者，檢察官得聲請撤銷保護管束或緩刑之宣
    告，保安處分執行法第74條之2、第74條之3第1項分別定有
    明文。故撤銷保護管束或緩刑之宣告與否在於是否情節重大
    而足見保護管束處分已不能收效。然何謂「情節重大」，係
    屬不確定法律概念，而撤銷保護管束或緩刑之宣告，對於受
    刑人權益影響甚鉅，是否確屬情節重大，仍應依據個案及具
    體情形決定，從嚴審酌保安處分執行命令之達成與宣告緩刑
    之目的，有保護管束處分已不能收效之情形而有執行刑罰之
    必要，始克當之。
三、經查：
  ㈠受刑人許時維因犯竊盜等案件，經本院於110年4月26日以109
    年度易字第1003號判決判處有期徒刑5月，同時宣告緩刑5年
    ，緩刑期間付保護管束，並應於該判決確定之日起2年內向
    檢察官指定之政府機關、政府機構、行政法人、社區或其他
    符合公益目的之機關或團體提供40小時之義務勞務，並於11
    0年5月26日確定，緩刑付保護管束期間自110年5月26日起至
    115年5月25日止等情，有上開判決書、臺灣高等法院被告前
    案紀錄表各1份在卷可稽（本院卷第11至第17頁、第45頁至
    第46頁）。
  ㈡又前開案件判決確定後，受刑人經臺灣新竹地方檢察署檢察
    官通知到案執行，其明知緩刑期間，應保持善良品行，不得
    與素行不良之人往還；且應服從檢察官及執行保護管束者之
    命令及定期向執行保護管束者報告，期間為110年5月26日起
    至115年5月25日止，有臺灣新竹地方檢察署檢察官執行保護
    管束指揮書、受保護管束人基本資料表在卷足憑（見本院卷
    第20頁至第21頁），受刑人本應於110年8月6日至臺灣新竹
    地方檢察署觀護人室報到，惟其無正當理由而未報到，並經
    臺灣新竹地方檢察署向受刑人之住所及居所寄發報到通知函
    及告誡函，因未獲會晤本人亦無受領文書之同居人或受僱人
    ，上開通知已於110年8月13日、110年10月15日及111年1月1
    2日分別寄存在新竹縣政府警察局竹東分局下公館派出所及
    新竹市警察局第三分局香山派出所；另於110年12月9日，因
    未獲會晤本人，由受刑人同居之弟許時彰收受，業已合法送
    達，有上開通知函及告誡函及送達證書等件附卷可稽（見本
    院卷第23頁至第24頁、第29頁至第30頁、第35頁至第41頁）
    。且執行檢察官命觀護人前往受刑人前揭住所進行查訪，受
    刑人曾表示「因為我沒去作勞動，想說去借錢來繳罰金好了
    ，結果在網路上借錢就被騙，我的帳戶被人騙，變成警示戶
    ，目前沒有去報警，只有讓工作那邊改領現金」之生活特殊
    狀況，而就義務勞務履行狀況則表示「我被安排在竹東清潔
    隊那邊，去做三天就受不了，在那邊工作就會被很多玻璃刺
    到，（工作單位）有手套我還是不想去做」；後續義務勞務
    之履行及規劃部分復表示「我沒有辦法保證一定會去做，我
    沒有很想作勞務（義務勞務），想說進去休息也好，太累了
    」等語，此有臺灣新竹地方檢察署觀護輔導紀要及執行保護
    管束情況約談報告表在卷可憑（見本院卷第31頁至第33頁）
    ，足認受刑人主觀上有規避保護管束之意，且無履行緩刑宣
    告所附條件之意願及計畫。且查受刑人當時亦無遷址、在監
    、在押或入伍服役等情事，此亦有個人戶籍資料（完整姓名
    ）查詢結果、臺灣高等法院出入監簡表及個人兵籍資料查詢
    結果等件在卷可參（見本院卷第49頁至第53頁），據此，受
    刑人於緩刑付保護管束期間內，經多次傳喚未遵期到案，致
    檢察官無從執行保護管束命令，且經觀護人至受刑人住所查
    訪，受刑人表示無意願亦無法保證能遵期完成履行義務勞務
    等情，受刑人顯已違反保安處分執行法第74條之2第2、4款
    所定事項情節重大，亦足見受刑人顯然未知悔悟，堪認原判
    決對受刑人所為緩刑之宣告，已難收預期效果，且有執行刑
    罰之必要，是以，聲請人聲請撤銷其緩刑之宣告，核與刑法
    第75條之1第1項第4款及保安處分執行法第74條之3第1項之
    規定相符，應予准許。
四、爰依刑事訴訟法第476 條，刑法第75條之1 第1 項第4 款，
    保安處分執行法第74條之3第1項，裁定如主文。
中　　華　　民　　國　　111 　年　　3 　　月　　22　　日
                  刑事第五庭  法　官  華澹寧
以上正本證明與原本無異。　　　　　　　　　
如不服本裁定，應於裁定送達後5日內向本院提出抗告狀。 
中　　華　　民　　國　　111 　年　　3 　　月　　22　　日
                              書記官  吳羽君